【裁判字號】    89,交抗,109
【裁判日期】    890613
【裁判案由】    違反道路交通管理處罰條例
【裁判全文】
臺灣高等法院刑事裁定                            八十九年度交抗字第一九號
    抗告人即
    受處分人  甲○○
右抗告人因違反道路交通管理處罰條例案件，不服臺灣臺北地方法院八十八年度交聲
字第二二六號，中華民國八十九年五月六日裁定，提起抗告，本院裁定如左：
    主  文
抗告駁回。
    理  由
一、抗告意旨略以：抗告人即受處分人甲○○被舉發於民國八十七年十二月十八日凌
    晨三時五分許，駕駛車牌ＣＥ－四九二六號自用小客車，沿國道一號高速公路南
    下車道行駛，有超速行駛之違規行為一節，與事實不符，抗告人並未超速行駛。
    員警攔車當時，在抗告人前方尚有一輛廂型車及小客車，依警車測速雷達顯示，
    該第一輛廂型車未超速，是第二輛小客車超速，至於抗告人所駕駛之小客車則未
    顯示於雷達幕上，員警指抗告人超速，殊嫌無據云云。
二、按汽車行駛於高速公路，而不遵管制之規定者，處汽車駕駛人新臺幣（下同）三
    千元以上六千元以下罰鍰，道路交通管理處罰條例第三十三條第一項定有明文。
    又汽車駕駛人駕駛汽車違反道路交通管理處罰條例第三十三條規定者，除應依該
    條所規定之罰鍰處罰外，並記違規點數一點，同條例第六十三條第一項第一款亦
    有規定。
三、經查，本件抗告人於前開時間，駕駛汽車，沿國道一號高速公路南下車道行駛，
    途經南向二五八公里處，明知該處行車速限為時速一百公里，竟以一百十八公里
    之行車速度行駛，為內政部警政署國道公路警察局第四警察隊執勤員警廖志偉以
    車裝雷達測速器測獲其超速十八公里，遂以抗告人有違反道路交通管理處罰條例
    第三十三條第一項規定之行為，予以攔停掣單舉發；並送請原處分機關臺北市交
    通事件裁決所，依前揭規定，於八十八年三月一日，以北市交裁字第四一０九六
    六號，裁處最低額度罰鍰三千元並記違規點數一點等情，有舉發違反道路交通管
    理事件通知單及裁決書各一紙附卷可憑。而舉發之際，有執勤員警以雷達測速器
    測獲該車行駛超速十八公里違規，當時並有另一員警站立巡邏車外注視各車行車
    動態，在雷達測速範圍內亦無他車干擾，雷達測速器反應正常，即開啟警示燈和
    出示指揮棒攔車稽查，當場並告知抗告人其違規行為等情，有內政部警政署國道
    公路警察局第四警察隊八十八年一月二十日公警國四刑字第○四三三號函影本一
    件在卷可稽。證人廖志偉亦於原審到庭具結證述：抗告人行車速度一百十八公里
    ，證人揮示警示棒請其停車，其未停車，繼續行駛，經警車前駛三公里左右才將
    其攔下等情綦詳。抗告人若未超速行駛，何須於員警攔查後，仍繼續行駛長達三
    公里遠之距離？又抗告人雖指稱係行駛在其前方之小客車超速一節，然並無任何
    積極事證以為證明；矧前開內政部警政署國道公路警察局第四警察隊函亦說明，
    當時抗告人所駕駛之汽車與前方車輛相距達二百公尺等情，是可見，倘若前方車
    輛超速行駛，員警不致於未測知，益見員警應無誤認違規車輛之情形。原審法院
    以抗告人空言否認超速違規，不足採信，其有裁決書所載違規事實，堪以認定，
    因以原處分機關對其裁處以前開條款所定最低額之罰鍰三千元，併記違規點數一
    點，並無違誤，認抗告人對原處分機關前開裁決聲明異議為無理由，依道路交通
    案件處理辦法第十九條，裁定予以駁回，核無不合。抗告人抗告意旨仍執前詞，
    否認違規情事，指摘原裁定有誤，為無理由，應予駁回。
據上論斷，應依道路交通案件處理辦法第二十六條，刑事訴訟法第四百十二條，裁定
如主文。
中        華        民        國    八十九    年    六    月    十三    日
                             臺灣高等法院刑事第五庭
                                 審判長法  官  曾  德  水
                                       法  官  趙  功  恆
                                       法  官  林  立  華
不得再抗告


司法院資訊處製作；財團法人民間司法改革基金會備份。
